# 发行股份购买资产发行费用的现金流列式

提问人：michaelhtts 时间：2019-03-17 11:51:53
一般发行股份募集资金因为都有现金流入，故发行股份的直接费用一般计入筹资活动，但是如果公司发行股份购买资产，对应发行股份产生的直接费用是计入筹资活动比较好还是投资活动比较好？纠结是这个发行没有现金流入感觉和筹资靠不上边，是否要放投资支付的其他？

回答人：chenyiwei
与发行股份相关的直接交易费用对应的现金流仍属于筹资活动。与企业合并相关的直接交易费用对应的现金流作为投资活动。两者的区分可参考：《瑞华研究 2010 ～ 2016 汇编》之 “问题3-2-42（如何区分企业合并的直接交易费用哪些应当费用化，哪些应当计入作为合并对价所发行的证券的初始确认金额）”。